el: Χαρακτηριστικά σωσιβίου: Φουσκωτή; Μικρού βάρους; Ανακλαστικό; Άλλο
pt-BR: Características do colete salva-vidas: Inflável; Leve; Refletivo; Outro
vi: Tính năng áo phao: Lốp bơm hơi; Hạng nhẹ; Phản chiếu; Khác
sk-SK: Vlastnosti záchrannej vesty: Nafukovací; Ľahký; Reflexný; Iné
th: คุณลักษณะของเสื้อชูชีพ: เติมลม; น้ำหนักเบา; สะท้อนแสง; อื่นๆ
fi: Pelastusliivien ominaisuudet: Täytettävä; Kevyt; Heijastava; Muu
ro-RO: Caracteristicile vestei de salvare: Gonflabil; Ușoară; Reflectorizantă; Altele
da: Funktioner for redningsvest: Oppustelig; Letvægts; Reflekterende; Andet
tr: Can yeleği özellikleri: Şişirilebilir; Hafif; Reflektif; Diğer
nb: Redningsvestfunksjoner: Oppblåsbar; Lett; Reflekterende; Annet
ja: ライフジャケットの特徴: インフレータブル; 軽量; 反射式; その他
pt-PT: Características do colete salva-vidas: Insuflável; Leveza; Refletor; Outro
de: Eigenschaften der Rettungsweste: Aufblasbar; Leicht; Reflektierend; Sonstiges
pl: Charakterystyka kamizelki ratunkowej: Nadmuchiwana; Lekkie; Odblaskowe; Inne
fr: Caractéristiques du gilet de sauvetage: Gonflable; Léger; Réfléchissant; Autre
ko: 구명조끼 특징: 공기주입식; 경량; 반사; 기타
hu: Mentőmellény jellemzői: Felfújható; Könnyű; Fényvisszaverő; Egyéb
zh-CN: 救生衣特点: 膨胀; 轻质; 反光; 其他
bg-BG: Характеристики на спасителната жилетка: Надуваемо; Олекотено; Светлоотразително; Други
zh-TW: 救生衣特點: 充氣式; 輕盈; 反光; 其他
hr-HR: Značajke prsluka za spašavanje: Na napuhavanje; Lagano; Reflektirajući; Ostalo
nl: Kenmerken reddingsvest: Opblaasbaar; Lichtgewicht; Reflecterend; Andere
es: Características del chaleco salvavidas: Inflable; Liviano; Reflectante; Otros
lt-LT: Gelbėjimosi liemenės savybės: Pripučiama; Lengva; Atspindinti šviesą; Kita
sv: Detaljer för flytväst: Uppblåsbar; Lättvikt; Reflekterande; Övrigt
ru: Характеристики спасательного жилета: Надувной; Легкий; Отражающий; Другой
it: Funzionalità del giubbotto di salvataggio: Gonfiabile; Leggero; Riflettente; Altro
sl-SI: Lastnosti rešilnega jopiča: Napihljiv; Lahek; Odsevno; Drugo
cs: Vlastnosti záchranné vesty: Nafukovací; Lehké; Reflexní; Jiné
en: Life jacket features: Inflatable; Lightweight; Reflective; Other